# 请教陈版，商誉减值后是否可以出表？

提问人：lujy 时间：2021-11-19 09:53:46
陈老师您好！
请问商誉100%减值后，下年度是否可以出表？本人在查询公开资料时发现有公司上年度存在商誉减值准备，而下年度财报中，关键审计事项段中写明商誉减值准备金额为 0 ，虽然说报表不体现，但是附注和关键审计事项段中的减值准备余额应该有所体现才对。所以我想请问一下，商誉如何出表？比如在100%减值后，处置子公司导致合并范围变更？
请陈老师解惑，万分感谢！

回答人：chenyiwei
虽然商誉已经全额计提减值，但并未终止确认，因此附注中仍需分别披露商誉的原始金额和减值准备情况，不能简单地将其核销出表。只有当该商誉相关的资产组被处置到合并报表范围之外时，商誉才能终止确认。